【裁判字號】    92,易,64
【裁判日期】    920704
【裁判案由】    竊盜
【裁判全文】
臺灣花蓮地方法院刑事判決                            九十二年度易字第六四號
    公  訴  人  臺灣花蓮地方法院檢察署檢察官
    被      告  甲○○
    被      告  丁○○
右列被告等因竊盜案件，經檢察官提起公訴（九十二年度偵字第一０八八號），本院
判決如左：
    主  文
甲○○共同竊盜，處有期徒刑捌月。扣案之鑰匙壹支，沒收。
丁○○共同竊盜，累犯，處有期徒刑拾月。扣案之鑰匙壹支，沒收。
    事  實
一、甲○○曾因竊盜案件，經本院以九十一年度易字第一八九號判處有期徒刑七月確
    定，現在監執行中（不構成累犯），丁○○曾因竊盜案件，經台灣板橋地方法院
    判處有期徒刑十月確定後，甫於八十八年三月二十四日縮刑期滿執行完畢。甲○○於民國九十一年十二月二十一日上午十時許，在花蓮縣新城鄉七星潭海邊見戊○○所有而失竊之車號ＩＸ－４６０９號車牌二面棄置該地，竟基於為自己不法
    所有的意圖，將該二面車牌占為己有。又甲○○於九十一年十二月二十三日凌晨
    一時許，至花蓮市○○街湘品旅館與投宿於該處的丁○○會面，提議欲竊取一台
    車使用後，二人竟共同基於意圖為自己不法所有的犯意聯絡，於當日凌晨一時許
    至四時許間之某時，在花蓮縣吉安鄉○○村○○路○段一號前見李山忠所有由丙○○使用中之車號ＩＸ–９１６９號的自用小客貨車停放於該處，隨即由甲○○
    持其所有的車鑰匙一支，開啟並發動該自用小客貨車，丁○○則在旁把風，二人
    竊得該車後，即將該車作為二人之交通工具開往鳳林，途中並在荖溪產業道路上
    將該車車牌二面拆卸丟棄，而換裝甲○○上開侵占所得之車牌二面以避警方查緝
    ，嗣於同年十二月二十三日下午一時許，被告二人將車停放於花蓮縣吉安鄉○○
    村○○路○段七號前時，經車主李山忠發現報警而為警查獲，並扣得用以行竊之
    鑰匙一支等物。
二、案經花蓮縣警察局吉安分局報告台灣花蓮地方法院檢察署檢察官偵查起訴。
    理  由
一、訊據被告甲○○對於上述侵占及竊盜的犯罪事實全部都坦白承認，訊據被告丁○○則矢口否認有竊盜犯行，辯稱：甲○○自白偷車的時間他人在旅社，他並沒有
    和甲○○一起偷車，查獲當天是甲○○開著該台車到旅館找他，他才會坐那台車
    和甲○○一起離開旅館等語。而經本院查證的結果，(1)被告甲○○侵占戊○○所
    有於日前遭竊之ＩＸ－４６０９號車牌二面的事實，除據被告甲○○自白在卷外
    ，並經證人戊○○在警詢中陳明，且有贓證物品認領保管收據一紙附卷供參，足
    以佐證被告甲○○自白的真實性；(2)車號ＩＸ–９１６９號的自用小客貨車為李
    山忠所有，由丙○○使用中，於九十一年十二月二十三日凌晨四時許在花蓮縣吉
    安鄉○○村○○路○段一號前發現遭竊，同日下午一時許在花蓮縣吉安鄉○○村
    ○○路○段七號前為警查獲被告二人共同使用該台贓車的事實，業據被告二人坦
    白承認，並經證人丙○○於警訊中指述詳盡，且有花蓮縣警察局車輛協尋電腦輸
    入單、車輛尋獲電腦輸入單、贓證物品認領保管收據各一紙在卷可查；而該車係
    由被告甲○○持其所有之車鑰匙下手行竊，丁○○則在一旁把風的事實，亦經被
    告甲○○在警詢、偵查及本院審理時（詳參警卷第五頁至第十頁、偵卷第九頁至
    第十二頁，本院九十二年六月十八日審理筆錄）供述詳盡，且與被告丁○○在偵
    查及本院對質時仍指證歷歷，被告丁○○雖辯稱他當時都待在旅館內等語，然而
    該旅館能隨時自由進出，業據被告丁○○自承在卷，且丁○○與甲○○當日凌晨
    確曾一同自該旅館外出等情，亦經丁○○於警詢及本院審理時陳稱當日凌晨曾與
    甲○○外出吃東西等語可證，又丁○○於警局初詢時原陳稱：他是在二十三日當
    天早上六、七時左右與甲○○會合後搭乘該車要去鳳林（詳警卷第十三頁），復
    稱：他大約是在二十三日上午十一時許離開旅社（詳警卷第五十一頁），於偵查
    中稱：二十三日大概天亮時他才出門（詳偵卷第十一頁），於本院審理時則稱：
    他只是和甲○○一起出去吃東西，吃完就回旅館，第二天甲○○開該台贓車來找
    他，他就坐那車離開旅館等語，顯然對於何時離開旅社的說詞不一，再參酌被告
    二人於偵查及本院審理時均供承二人為朋友關係，沒有仇恨嫌隙等語，衡情甲○○實無須誣陷丁○○，此外，並有照片數張附卷及扣案如本院卷內照片所示之車
  鑰匙一支可供佐證，足認被告丁○○上述的辯解，都是事後為了脫罪的說詞，不
    足採信。本件事證明確，被告二人的犯行可以認定。
二、被告甲○○的行為所觸犯的罪名是：刑法第三百二十條第一項的竊盜罪及第三百
    三十七條的侵占罪，被告丁○○的行為所觸犯的罪名是：刑法第三百二十條第一
    項的竊盜罪，被告二人就竊盜的犯行部分有犯意的聯絡及行為分擔，都是共同正
    犯。被告甲○○所犯竊盜罪與侵占罪之間，有方法結果的牽連關係，應從較重的
    竊盜罪處斷。又被告丁○○曾因竊盜案件，經台灣板橋地方法院判處有期徒刑十
    月確定，於八十八年三月二十四日縮刑期滿執行完畢的事實，有附在卷內的台灣
    高等法院被告全國前案紀錄表一紙可供參酌，被告丁○○於五年以內再犯本件最
    重本刑為有期徒刑以上之罪，為累犯，應依刑法第四十七條之規定，加重其刑。
    本院審酌被告二人各別犯罪的動機、目的、手段、因此所造成的危害、二人犯罪
    後的態度，以及公訴人依據被告二人犯罪及犯後的各項情狀所為之具體求刑等一
    切情狀，分別量處如主文所記載的刑度。
三、扣案如本院卷內照片所示之車鑰匙一支是供犯罪所使用之物，而且為被告甲○○
    所有，已經甲○○於本院承認在卷，自應依刑法第三十八條第一項第二款的規定
    ，宣告沒收，其餘扣案物並非供本案犯罪所用之物，爰不為沒收之諭知，在此敘
    明。
據上論斷，應依刑事訴訟法第二百九十九條第一項前段，刑法第二十八條、第三百二
十條第一項、第三百三十七條、第五十五條、第四十七條、第三十八條第一項第二款
，罰金罰鍰提高標準條例第一條前段，判決如主文。
本案經檢察官乙○○到庭執行職務。
中      華      民      國    九十二    年      七      月      四      日
                              臺灣花蓮地方法院刑事庭
                                  法  官  陳  雅  敏
右正本證明與原本無異。
如對本判決不服，應於送達後十日內，向本院提出上訴狀。（應抄附繕本）告訴人或
被害人如對於本判決不服者，應具備理由請求檢察官上訴，其上訴期間之計算係以檢
察官收受判決正本之日期為準。
                                  法院書記官
中      華      民      國    九十二    年      七      月      七      日
附錄本判決論罪之法律條文：
刑法第三百二十條第一項：
意圖為自己或第三人不法之所有，而竊取他人之動產者，為竊盜罪，處五年以下有期
徒刑、拘役或五百元以下罰金。
刑法第三百三十七條:
意圖為自己或第三人不法之所有，而侵占遺失物、漂流物或其他離本人所持有之物者
，處五百元以下罰金。


司法院資訊處製作；財團法人民間司法改革基金會備份。
